【裁判字號】    90,易,3175
【裁判日期】    901204
【裁判案由】    家庭暴力防治等
【裁判全文】
臺灣板橋地方法院刑事判決                          九十年度易字第三一七五號
    公  訴  人  臺灣板橋地方法院檢察署檢察官
    被      告  甲○○
右列被告因家庭暴力防治法等案件，經檢察官提起公訴（九十年度偵字第一二七０五
號），本院判決如左：
    主  文
甲○○違反法院依家庭暴力防治法第十三條所為之不得對乙○○實施身體或精神上不
法侵害之行為之民事通常保護令裁定，處拘役伍拾日，如易科罰金，以參佰元折算壹
日；緩刑貳年，緩刑期內並付保護管束。
    事  實
一、甲○○與乙○○原係夫妻關係，屬家庭暴力防治法第三條第一款所定之家庭成員
    關係。甲○○前於民國八十八年十一月間及八十九年八月、九月間，在台北縣蘆
    洲市○○路三一九巷十弄九號二樓等處，因毆打乙○○即對乙○○實施身體之不
    法侵害行為，經本院於八十九年十月十九日依家庭暴力防治法規定核發民事通常
    保護令，諭令甲○○不得對乙○○實施身體或精神上不法侵害之行為，及不得對
    乙○○為直接或間接為騷擾之聯絡行為，該保護令並於八十九年十一月七日經甲
    ○○收受。詎甲○○於九十年五月八日凌晨四時許，在台北縣蘆洲市○○路三一
    九巷十弄九號二樓住處，與乙○○發生口角後，竟基於違反前開保護令及傷害之
    犯意，以手及持木板毆打乙○○，再用腳踹，致乙○○受有兩上肢多處疼痛和瘀
    青、左上頭皮有０．三公分之傷口及多處紅腫瘀青等傷害，而對乙○○之身體實
    施不法侵害之行為，違反上開保護令。
二、案經乙○○訴由台北縣警察局蘆洲分局報請台灣板橋地方法院檢察署檢察官偵查
    起訴。
    理  由
一、訊據被告甲○○矢口否認右揭犯行，辯稱：當時伊正要外出，惟遭乙○○擋在門
    口，雙方只有拉扯，伊並未毆打乙○○，乙○○身上之傷，可能是拉扯所致云云
    。經查，右揭事實，業據告訴人乙○○迭於警訊、偵查中指述綦詳，並有告訴人
    所提出之宏仁醫院診斷證明書乙紙附卷可稽，且被告於警訊中亦供承：伊當時酒
    後與告訴人發生細故，始動手毆打告訴人云云，足見被告確有對告訴人實施身體
    上不法侵害之家庭暴力行為；是被告前開所辯，顯係事後圖卸之詞，不足採信。
二、被告前於八十八年十一月間及八十九年八月、九月間，在台北縣蘆洲市○○路三
    一九巷十弄九號二樓等處，因毆打告訴人乙○○即對告訴人實施身體之不法侵害
    行為，經本院於八十九年十月十九日依家庭暴力防治法規定核發民事通常保護令
    ，諭令被告不得對告訴人實施身體或精神上不法侵害之行為，及不得對告訴人為
    直接或間接為騷擾之聯絡行為，該保護令並於八十九年十一月七日經被告收受等
    情，有該民事常保護令影本乙份、送達證書影本乙紙在卷可稽。詎被告於接獲本
    院核發之前開通常保護令後，竟忽視該保護令之效力，對告訴人實施身體上不法
    侵害之行為。從而，本件事證明確，被告犯行堪予認定。
三、核被告甲○○所為，係犯家庭暴力防治法第五十條第一款之違反本院依同法第十
    三條核發之通常保護令罪，及刑法第二百七十七條第一項之傷害罪。又被告所犯
    前開二罪名，係一行為同時觸犯上開二罪名，應依想像競合犯之規定，從一重之
    家庭暴力防治法第五十條第一款之罪處斷。爰審酌被告尚無不良素行，本件犯罪
    之動機、目的、手段、被害人所受傷害程度及被告犯罪後之態度等一切情狀，量
    處如主文所示之刑，並諭知易科罰金之折算標準，以示懲儆。末查被告前未曾受
    有期徒刑以上刑之宣告，有台灣高等法院檢察署刑案紀錄簡覆表在卷可參，且被
    告與告訴人已經離婚，復據被告供明在卷，是被告經此教訓應知警惕而無再犯之
    虞，本院因認其前開所宣告之刑以暫不執行為當，爰併予宣告緩刑二年，以啟自
    新。
據上論斷，應依刑事訴訟法第二百九十九條第一項前段，家庭暴力防治法第五十條第
一款、第三十條第一項，刑法第十一條前段、第二百七十七條第一項、第五十五條、
第四十一條第一項、第七十四條第一款，罰金罰鍰提高標準條例第一條前段、第二條
，判決如主文。
本案經檢察官黃彥琿到庭執行職務。
中      華      民      國      九十    年      十二    月      四      日
                                    臺灣板橋地方法院刑事第四庭
                                        法  官  高  明  德
右正本證明與原本無異
如不服本判決應於送達後十日內向本院提出上訴狀
                                        書記官  高  玉  彬
中      華      民      國      九十    年      十二    月      四      日
附錄本案論罪科刑法條全文
中華民國刑法第二百七十七條：
(普通傷害罪)
傷害人之身體或健康者，處三年以下有期徒刑、拘役或一千元以下罰金。
犯前項之罪因而致人於死者，處無期徒刑或七年以上有期徒刑；致重傷者，處三年以
上十年以下有期徒刑。
家庭暴力防治法第五十條：
違反法院依第十三條、第十五條所為之下列裁定者，為本法所稱之違反保護令罪，處
三年以下有期徒刑、拘役或科或併科新臺幣十萬元以下罰金：
  一  禁止實施家庭暴力行為。
  二  禁止直接或間接騷擾、接觸、通話或其他連絡行為。
  三  命遷出住居所。
  四  遠離住居所、工作場所、學校或其他特定場所。
  五  命完成加害人處遇計畫：戒癮治療、精神治療、心理輔導或其他治療、輔導。


司法院資訊處製作；財團法人民間司法改革基金會備份。
